---
title: "Tratamento dos dados dos grupos"
subtitle: "Encontro Síncrono 11"
author: 
  - <br></br>Renata Oliveira
date: '13/08/2021'
output:
  xaringan::moon_reader:
    lib_dir: libs
    css: ["xaringan-themer.css", "slides.css"]
    nature:
      ratio: "16:9"
      highlightLines: true
      highlightStyle: solarized-light
      countIncrementalSlides: false
      slideNumberFormat: |
         <div class="progress-bar-container">
           <div class="progress-bar" style="width: calc(%current% / %total% * 100%);">
           </div>
         </div>

---

```{r child = "setup.Rmd"}
```

```{r packages, echo=FALSE, message=FALSE, warning=FALSE}
library(tidyverse)
library(openintro)
loans_full_schema <- loans_full_schema %>%
  mutate(grade = factor(grade, ordered = TRUE))
```

```{r xaringan-tile-view, echo=FALSE}
xaringanExtra::use_tile_view()
```

```{r xaringan-editable, echo=FALSE}
xaringanExtra::use_editable(expires = 1)
```

```{r xaringan-panelset, echo=FALSE, message=FALSE, warning=FALSE}
xaringanExtra::use_panelset()
xaringanExtra::style_panelset_tabs(panel_tab_font_family = "sans-serif")
```

```{r xaringanExtra-clipboard, echo=FALSE}
htmltools::tagList(
  xaringanExtra::use_clipboard(
    button_text = "<i class=\"fa fa-clipboard\"></i>",
    success_text = "<i class=\"fa fa-check\" style=\"color: #90BE6D\"></i>",
    error_text = "<i class=\"fa fa-times-circle\" style=\"color: #F94144\"></i>"
  ),
  rmarkdown::html_dependency_font_awesome()
)
```

```{r xaringan-fit-screen, echo=FALSE}
xaringanExtra::use_fit_screen()
```

```{r xaringan-extra-styles, echo=FALSE}
xaringanExtra::use_extra_styles(
  hover_code_line = TRUE,         #<<
  mute_unhighlighted_code = TRUE  #<<
)
```

```{css include=FALSE}
.panelset {
   --panel-tab-foreground: currentColor;
   --panel-tab-background: unset;
   --panel-tab-active-foreground: currentColor;
   --panel-tab-active-background: unset;
   --panel-tab-active-border-color: currentColor;
   --panel-tab-hover-foreground: currentColor;
   --panel-tab-hover-background: unset;
   --panel-tab-hover-border-color: currentColor;
   --panel-tab-inactive-opacity: 0.5;
   --panel-tabs-border-bottom: #ddd;
   --panel-tab-font-family: Sen;
   --panel-tab-background-color-active: #fffbe0;
   --panel-tab-border-color-active: #023d4d;
}

.panelset .panel-tabs .panel-tab > a {
	color: #023d4d;
}

.panelset .panel-tabs {
  font-size: 0.5rem;
}
```


## Grupos e projetos

.small[
**Membros:** Dani, Diego, Ita, João, Victor   
**Tema:** Grupo Cripto Moeda   
**Objetivo:** Realizar uma análise dos valores históricos e tendências da Criptomoeda Bitcoin   
**Dados:** https://br.investing.com/crypto/bitcoin/btc-brl-historical-data 

**Membros:** Liza, Maria Clara P., Maria Clara V. e Rodolfo   
**Tema:** Análise de dados dos estilos musicais mais tocados durante o período de pandemia   
**Objetivo:** analisar o estilo musical mais tocado durante a pandemia do COVID-19 na plataforma Spotify  
**Dados:** dois períodos anuais: maio/2019 a maio/2020 e maio/2020 a maio/2021

**Membros:** Gustavo Correa   
**Tema:** BitCoin   
**Objetivo:** Vale a pena investir em BitCoin?   
**Dados:** Corretora Binance - Dados históricos, Gráfico de candlestick, Cenários.
]

---

## Grupos e projetos

.small[
**Membros:** Enilda, Gustavo Henrique, Luís Henrique, Rayane e Wendel   
**Tema:** Análise de demonstrações financeiras da empresa Azul S.A   
**Objetivo:** realizar a análise dos indicadores de rentabilidade e endividamento da empresa aérea Azul nos últimos 5 anos, por meio de suas demonstrações financeiras visando identificar os impactos advindos da pandemia em sua estrutura de capital   
**Dados:** Rentabilidade: Lucro liquido/Patrimonio liquido / Endividamento: Passivo circulante/Ativo circulante 

**Membros:** Bruna Ester Azevedo, Jonatas Silva, Isabela Costa, Luisa Aguiar   
**Tema:** E-commerce no Brasil   
**Objetivo:** identificar os padrões da amostra de E-commerce brasileiro em questão.    
**Dados:** Pretendemos analisar esta métrica especificamente em produtos/itens - a fim de identificar quais tipos de produto são 
mais comumente consumidos pelo formato e-commerce. Repetições das categorias de produtos e compará-las numericamente / localização; do mesmo conjunto de dados

**Membros:** Isabella Oliveira Pereira, Jefferson Alves, Natália Araíjo   
**Tema:** Estatísticas do CoronaVirus      
**Objetivo:** Relação entre o número de vacinados e o número de óbitos por estado   
**Dados:** Agregação dos dados
]

---

class: middle, center
#DÚVIDAS?
